# 子公司少数股权退出的特殊交易处理

提问人：lans_77 时间：2012-10-22 16:37:14
某公司A，与另一公司B合作成立一家有限公司C，A公司出资 7000 万元，占70%，B公司出资 3000 万元，占30%。C公司成立后购地建房。A公司与B公司约定，房屋建成后，C公司将成本为 3000 万元的房屋无偿转让给B公司，B公司无偿放弃持有的C公司30%股权。
求教该笔交易完成后C公司与A公司的账务处理（不考虑该笔交易的相关税费）。账务处理适用《企业会计制度》，不适用《企业会计准则》。

回答人：chenyiwei
《企业会计制度》下对此类交易的会计处理未作规定，但从《企业会计制度》下的会计处理实务分析，C公司的帐务处理应当以原帐面价值为基础。 该案例中是否C公司应相应减资？（这种可能性估计较大）如果是，则会计分录为：借：实收资本 3000 ，贷：存货——开发产品 3000 （按成本结转，不确认销售收入和结转成本）。
A公司对C公司按权益法核算。按以下公式计算的金额，如果为正数的，则借记“长期股权投资——投资准备”，贷记资本公积；如果为负数的，则借记投资收益，贷记“长期股权投资——损益调整”： 调整金额＝C公司减资后的净资产额 100% － C 公司减资前的净资产额70%。

提问人：lans_77 时间：2012-10-23 11:48:52
回复陈版，C公司不减资，求处理方式。

回答人：chenyiwei
如果C未减资，则应是 2 楼的处理方式。